【裁判字號】    92,勞再易,1
【裁判日期】    920731
【裁判案由】    給付資遣費
【裁判全文】
臺灣高雄地方法院民事判決  九十二年度勞再易字第一號
    再審原告    張思騫即安利工程行
    再審被告    丁○○○
                戊○○○
                乙○○
                己○○○
                甲○○○
                丙○○
右當事人間請求給付資遣費事件，再審原告對於中華民國九十二年三月二十一日本院
九十年度勞簡上字第三號確定判決提起再審之訴，本院判決如左：
    主      文
再審之訴駁回。
再審訴訟費用由再審原告負擔。
    理      由
一、再審意旨略以：勞動基準法第十四條第一項第六款規定：「雇主違反勞動契約或
    勞工法令，致有損害勞工權益之虞者，勞工得不經預告終止契約」，再審原告並
    未違反勞動契約或勞工法令，亦無損害勞工權益之虞，理由為：(一)再審被告為勞
    保自負額而與再審原告發生爭執，經中殼公司召開協調會議，嗣中殼公司將清潔
    工作轉交泰興公司承攬，再審被告未經再審原告同意，即自行離職至泰興公司上
    班，就此再審原告並未違反勞動法令，也無損害勞工權益之虞。(二)再審被告於訴
    狀中稱：「八十九年一月三十一日再審原告告訴再審被告，爾後不要再來上班，
    同時已知再審原告已與中殼公司解除合約，又說二月八日之前不知再審原告與中
    殼公司解約」，說法前後矛盾，原確定判決竟予採信。(三)再審原告未與再審被告
    和解，再審被告又無端興訟，令人懷疑有人唆使。(四)原確定判決認為：「是以既
    然在八十九年二月八日前，上訴人及中殼公司均未曾將『中殼公司已於八十九年
    一月三十一日發函，終止該公司與上訴人間合約』之事通知被上訴人，上訴人又
    未能舉其他不利於被上訴人之證據，自應認被上訴人所稱：『退保前渠等並不知
    上訴人與中殼公司間已終止合約』等語為真」，再審原告認該項心證所認定之事
    實應不存在。(五)中殼公司與再審被告立場一致，嗣又發函為再審被告背書，適法
    性及證據力可議，原確定判決竟採為判決基礎，再審原告不服。綜據上述，原確
    定判決基於再審被告矛盾說詞及中殼公司不實證詞而為判決，所引法條不當，爰
    提起再審之訴等語。並聲明：(一)本院九十年度勞簡上字第三號確定判決廢棄。
    (二)歷審及再審之訴訴訟費用由再審被告負擔。
二、按有適用法規顯有錯誤者，得以再審之訴對於確定終局判決聲明不服，但當事人
    已依上訴主張其事由或知其事由而不為主張者，不在此限，民事訴訟法第四百九
    十六條第一項第一款定有明文。再按所謂適用法規顯有錯誤者，乃指依確定判決
    認定之事實所適用之法規顯然不合於法律規定，或與司法院現尚有效及大法官會
    議之解釋，或最高法院現尚有效之判例顯然違反者而言，且亦不包括漏未斟酌證
    據及認定事實錯誤之情形在內，最高法院六十年度台再字第一七○號、六十三年
    度台上字第八八○號判例意旨足資參酌。
三、次按再審之訴顯無再審理由者，得不經言詞辯論，以判決駁回之，民事訴訟法第
    五百零二條第二項定有明文。本件再審原告對於本院九十年度勞簡上字第三號確
    定判決，提起再審之訴，雖以有民事訴訟法第四百九十六條第一項第一款之事由
    為依據，惟遍觀本件再審準備程序狀之內容，均係一再指摘原確定判決所認定事
    實有違誤，卻未具體指摘所適用之法規如何違反法律規定，或與司法院現尚有效
    之大法官會議之解釋，或最高法院尚有效之判例有何顯然之違反，揆諸首揭規定
    ，其再審之訴為顯無理由，爰不經言詞辯論，逕以判決駁回之。
四、據上論結，本件再審原告之訴顯無理由，依民事訴訟法第五百零二條第二項、第
    七十八條，判決如主文。
中      華      民      國    九十二    年      七      月    三十一    日
                              臺灣高雄地方法院民事第一庭
~B審判長法官  林紀元
~B法      官  唐照明
~B法      官  許政賢
右為正本係照原本作成。
本判決不得上訴。
中      華      民      國    九十二    年      七      月    三十一    日
~B法院書記官  邱靜銘


司法院資訊處製作；財團法人民間司法改革基金會備份。
